臺灣士林地方法院民事裁定
111年度消債更字第81號
債  務  人  張煌銘  
上列債務人聲請更生事件，本院裁定如下：
    主  文
債務人張煌銘自中華民國一百一十一年九月八日十七時起開始更
生程序。
命司法事務官進行本件更生程序。
    理  由
一、按債務人不能清償債務或有不能清償之虞，且無擔保或無優
    先權之本金及利息債務總額未逾新臺幣（下同）1,200萬元
    者，於法院裁定開始清算程序或宣告破產前，得向法院聲請
    更生；法院開始更生程序之裁定，應載明其年、月、日、時
    ，並即時發生效力；法院裁定開始更生程序後，得命司法事
    務官進行更生程序；必要時，得選任律師、會計師或其他適
    當之自然人或法人一人為監督人，觀諸消費者債務清理條例
    （下稱消債條例）第3條、第42條第1項、第45條第1項、第1
    6條分別定有明文。
二、聲請意旨略以：伊有不能清償債務情事，前已向最大債權金
    融機構聲請協商，惟協商不成立。又伊無擔保或無優先權之
    本金及利息債務總額未逾1,200萬元，且未經法院裁定開始
    清算程序或宣告破產，爰依法聲請更生等語。
三、經查，債務人所主張之上開事實，業據提出財團法人金融聯
    合徵信中心當事人綜合信用報告之前置協商專用債權人清冊
    （見本院卷第20至24頁）、前置協商不成立通知書（見本院
    卷第26頁）、民國108、109、110年度綜合所得稅各類所得
    資料清單及全國財產稅總歸戶財產查詢清單（見本院卷第28
    至32、66頁）、勞工保險被保險人投保資料表（見本院卷第
    34頁）、債務人全戶戶籍謄本（見本院卷第36頁）、郵局帳
    戶交易明細及存摺明細（見本院卷第64頁）、中華民國人壽
    保險商業同業公會保險業通報作業資訊系統資料查詢結果表
    （見本院卷第75頁）、保管帳戶客戶餘額表（見本院卷第83
    頁）、客戶存券異動明細表（見本院卷第84頁）、投資人於
    清算交割銀行未開戶明細表（見本院卷第85頁）、投資人於
    各專戶無資料明細表（見本院卷第86頁）、集保戶往來參加
    人明細資料表（見本院卷第87頁）等為憑，堪信為真實。參
    酌債務人現年39歲（見本院卷第36頁），目前任職於潔嫆汽
    車工作室，每月薪資2萬6,000元（見本院卷第77頁），名下
    僅有91年出廠之車輛1臺（見本院卷第67頁），依其陳報之
    債務總額已達111萬6,341元（見本院卷第17、18頁）觀之，
    足認債務人之財產、勞力、信用確不能清償全部債務。此外
    ，復查無消債條例第6條第3項、第8條或第46條各款所定駁
    回更生聲請之事由，是債務人聲請更生，應屬有據，爰依首
    揭規定，裁定其應予開始更生程序，並命司法事務官進行本
    件更生程序。
四、爰裁定如主文。
中　　華　　民　　國　　111 　年　　 9　　月　　 8　　日
                  民事第一庭  法  官  黃筠雅
以上正本係照原本作成。
本件裁定不得抗告。
中　　華　　民　　國　　111 　年　　9 　　月　　8 　　日
                              書記官  陳芝箖